臺灣士林地方法院刑事判決　　　　　　　 100年度訴字第94號
公　訴　人　臺灣士林地方法院檢察署檢察官
被　　　告　陳傳聲
上列被告因偽造文書等案件，經檢察官提起公訴（100 年度偵字
第2645號），被告就被訴事實為有罪之陳述，本院合議庭裁定由
受命法官獨任進行簡式審判程序，判決如下：
    主  文
陳傳聲犯如附表三所示之各罪，均累犯，各處如附表三所示之宣
告刑。應執行有期徒刑貳年。如附表三編號四所示交易所偽造「
林陽明」之署押壹枚沒收。
    事  實
一、陳傳聲前因竊盜案件，經臺灣基隆地方法院判處應執行有期
    徒刑2 年2 月確定，於民國99年4 月7 日假釋出監並付付保
    護管束，至同年5 月6 日假釋保護管束期滿未經撤銷假釋，
    所餘刑期以已執行論。
二、詎陳傳聲仍不知悔改，其係林陽明之妻舅，竟因缺錢花用，
    萌生為自己不法所有之意圖，而分別起意先後為下列之犯行
    ：
  (一)先於100 年2 月14日下午2 時30分許，在林陽明位於新北市
    ○○區○○路2 段88巷1 弄10號之住處外鞋盒上，竊取置放
    該處之林陽明之子林鈺峰所有之住家大門鑰匙。
  (二)於100 年2 月15日下午2 時許，持前揭竊得之鑰匙進入林陽
    明前揭住處後，竊取林陽明所有之如附表一所示信用卡共7
    張及現金新臺幣（下同）1,600 元後逃離現場。
  (三)另基於意圖為自己不法之所有，基於詐欺取財之犯意，於如
    附表二所示之時、地盜刷林陽明之信用卡，並在如附表二編
    號一消費之信用卡簽帳單上簽署自己之姓名，持之交付該商
    家店員，該商家店員疏未注意，因而陷於錯誤，誤認陳傳聲
    係林陽明本人而任其刷卡消費，並交付所購之物品，足以生
    損害於林陽明、東帝士賣場及遠東國際商業銀行（下稱遠東
    商銀）。
  (四)再於如附表二所示之時間、地點，從事如附表二編號二所示
    之交易並在信用卡簽單上偽簽「林陽明」之署名時，為店員
    黃玉惠發覺其所簽筆跡與信用卡上背面簽名所示不符，即請
    其出示證件證明，陳傳聲始告知其非「林陽明」本人，店員
    黃玉惠因而刷退此筆交易，而未詐得財物，陳傳聲旋即離去
    ，
  (五)又於如附表二編號三所示之時間、地點，從事如附表二編號
    三所示之交易，惟因信用卡逾期，為該商家林志駿發覺而未
    遂，並由銀行通報臺北市政府警察局南港分局玉成派出所警
    員到場，當場在陳傳聲身上扣得林陽明所有之遠東商銀信用
    卡1 張及林陽明住處鑰匙，並由陳傳聲帶同員警前往臺北市
    ○○區○○街34號大門下方起出丟棄之其餘如附表一編號二
    至七所示之信用卡。
二、案經林陽明訴由臺北市政府警察局南港分局報告臺灣士林地
    方法院檢察署檢察官偵查起訴。
    理  由
一、本件係經被告陳傳聲於本院當庭表示認罪，而以簡式審判程
    序加以審理，有本院100 年4 月13日準備程序筆錄及審判筆
    錄附卷足憑，則依據刑事訴訟法第二百七十三條之二、第一
    百五十九條第二項之規定，不適用傳聞法則有關限制證據能
    力之相關規定，合先敘明。
二、上開犯罪事實，有以下證據可證：
  (一)被告陳傳聲之自白；
  (二)證人即告訴人林陽明於警詢及檢察官偵查中之證述；
  (三)證人即東帝士大潤發賣場黃玉惠於警詢中之證述；
  (四)證人即群鎰機車行職員林志駿於警詢中之證述；
  (五)如附表二編號一所示之東帝士賣場送貨單、信用卡簽單（持
    卡人存根聯、商店收據聯）各1 份、現場監視錄影翻拍照片
    8 張。
  (六)如附表二編號二所示消費之東帝士賣場信用卡簽單商店收據
    聯影本2 張；
  (七)現場蒐證照片5張；
  (八)告訴人林陽明所立具之贓物認領保管單2紙、贓物照片1張。
三、論罪科刑：
  (一)核被告所為，就事實欄二(一)之犯行，係犯刑法第320 條第1項
    之竊盜罪；就事實欄二(二)之犯行，係犯刑法第321 條第1 項
    第1 款之侵入住宅竊盜罪；就事實欄二(三)之犯行，係犯刑法
    第339 條第1 項之詐欺取財罪；就事實欄二(四)之犯行，係犯
    刑法第216 條、第210 條之行使偽造私文書罪及第339 條第
    3 項、第1 項之詐欺取財未遂罪；就事實欄二(五)之犯行，係
    犯刑法第339 條第3 項、第1 項之詐欺取財未遂罪。
  (二)被告就事實欄二(四)之行使偽造私文書犯行，其於信用卡簽帳
    單上偽造「林陽明」署名之行為係偽造私文書之部分行為，
    而其偽造後持以行使，偽造之低度行為為行使之高度行為所
    吸收，均不另論罪。
  (三)被告就事實欄二(四)之行使偽造私文書之目的，係在詐取林陽
    明在遠東商銀帳戶內之存款，係就所偽造文書之內容向他方
    有所「主張」之同時亦在施行詐術，二者有同時同地以「一
    個行為」為之的關係，而刑法第五十五條前段所謂一行為而
    觸犯數罪名，係指所犯數罪名為「一個犯罪行為」之結果而
    言，是被告之上開偽造私文書後復持以施行詐術之行為，應
    依想像競合犯之規定，從一重之行使偽造私文書罪處斷（最
    高法院30年上字第2271號判例要旨參照、臺灣高等法院暨所
    屬法院因應新修正刑法施行座談會決議參照）。檢察官雖認
    此部分應從重之刑法第339 條第1 項之詐欺取財罪論處，惟
    因刑法第210 條之法定刑為五年以下有期徒刑，而刑法第33
    9 條第1 項之法定刑為五年以下有期徒刑、拘役、或科或併
    科一千元以下罰金，是以依刑法第33條及第35條第1 項之規
    定，經比較主刑之種類後，自應以刑法第210 條之偽造私文
    書罪之法定刑為重，檢察官就此部分，尚有誤會，併此敘明
    。
  (三)被告上開所犯之五罪（如附表三所示），犯意各別、行為互
    殊，應分論併罰。
  (四)被告前有如事實欄一所示之科刑及執行紀錄，於99年5 月6
    日執行完畢，此有臺灣高等法院被告前案紀錄表一份在卷可
    按，其前受有期徒刑之執行完畢後，五年內故意再犯本件有
    期徒刑以上之罪，均應依刑法第47條第1 項規定論以累犯，
    並均加重其刑。
  (五)被告於事實欄二(四)(五)之詐欺取財犯行時，均已著手於詐欺取
    財之犯行，而未生實害之結果，為未遂犯，均應刑法第25條
    第2 項之規定，減輕其刑。
  (六)爰審酌被告犯罪之動機、目的、手段，造成被害人之損害尚
    輕，及其犯後坦承犯行，態度良好，並參酌檢察官具體求處
    被告有期徒刑二年等一切情狀，分別量處如附表三所示之宣
    告刑，並定其應執行刑如主文所示，以資懲儆。
四、被告於如事實欄二(四)之行為時，所偽造之「林陽明」署名一
    枚，應依刑法第219 條之規定，不問屬於犯人與否，予以宣
    告沒收。又被告於為此次交易時因所偽簽「林陽明」署名之
    字跡不符，為證人即店員黃玉惠所發覺而刷退此筆交易時所
    簽之「林陽明」之署名（見偵卷第115 頁左下方），為刷退
    交易所必須之程序，非屬故意偽造之行為，併此敘明。
五、另公訴人雖以被告陳傳聲前有多次竊盜之犯行，再犯本件竊
    盜及盜刷告訴人林陽明之信用卡案件，顯有犯罪之習慣，建
    請量處有期徒刑二年外，並依竊盜犯贓物犯保安處分條例第
    3 條第1 項之規定，命被告於刑之執行前令入勞動場所強制
    工作云云。惟本院衡量被告雖曾犯多件竊盜案件，惟多集中
    於96年、97年間，距本件犯罪日已逾二年之久，此有臺灣高
    等法院被告前案紀錄表一份可稽，而本件竊盜部分，被害人
    之損失僅為1600元，且被告為如事實欄二(四)(五)之盜刷被害人
    之信用卡之行為均為取得日常生活之交通工具機車，且其犯
    行均未得逞，足認其犯罪情節尚屬輕微，惡性並非重大，亦
    無從依此認定有犯罪之習慣，是以本院認以如量處主文示之
    宣告刑及執行刑，已足以完全評價及論處其本次之犯罪行為
    ，尚無依竊盜犯贓物犯保安處分條例第3 條第1 項之規定，
    對被告施以強制工作之保安處分之必要，併予指明。
據上論斷，應依刑事訴訟法第273 條之1 第1 項、第299 第1 項
前段、第310 條之2 、第450 條第1 項、第454 條，刑法第216
條、第210 條、第219 條、第320 條第1 項、第321 條第1 項第
1 款、第339 條第1 項、第3 項、第55條、第47條第1 項、第25
條第2 項、第51條第5 款，刑法施行法第1 條之1 第1 項、第2
項前段，判決如主文。
本案經檢察官曾勁元到庭執行職務。
中    華    民    國    100   年    4     月    19    日
                  刑事第五庭法  官  徐文瑞
以上正本證明與原本無異。
如不服本判決應於收受判決後10日內向本院提出上訴書狀，並應
敘述具體理由；其未敘述上訴之理由者，應於上訴期間屆滿後20
日內向本院補提理由書（均須按他造當事人之人數附繕本），切
勿逕送上級法院。
                            書記官  桂大永
中    華    民    國    100   年    4     月    19    日
附錄法條：
刑法第210條
偽造、變造私文書，足以生損害於公眾或他人者，處5年以下有
期徒刑。
刑法第216條
行使第210條至第215條之文書者，依偽造、變造文書或登載不實
事項或使登載不實事項之規定處斷。
中華民國刑法第320條
意圖為自己或第三人不法之所有，而竊取他人之動產者，為竊盜
罪，處5  年以下有期徒刑、拘役或 5 百元以下罰金。
意圖為自己或第三人不法之利益，而竊佔他人之不動產者，依前
項之規定處斷。
前二項之未遂犯罰之。
刑法第321條
犯竊盜罪而有下列情形之一者，處 6 月以上、5 年以下有期徒
刑，得併科新臺幣 10 萬元以下罰金：
一、侵入住宅或有人居住之建築物、船艦或隱匿其內而犯之者。
二、毀越門扇、牆垣或其他安全設備而犯之者。
三、攜帶兇器而犯之者。
四、結夥三人以上而犯之者。
五、乘火災、水災或其他災害之際而犯之者。
六、在車站、埠頭、航空站或其他供水、陸、空公眾運輸之舟、
    車、航空機內而犯之者。
前項之未遂犯罰之。
刑法第339條
意圖為自己或第三人不法之所有，以詐術使人將本人或第三人之
物交付者，處 5 年以下有期徒刑、拘役或科或併科 1 千元以下
罰金。
以前項方法得財產上不法之利益或使第三人得之者，亦同。
前二項之未遂犯罰之。
附表一：
┌──┬────────┬──────────┬────┐
│編號│發卡銀行        │     卡     號      │備註    │
├──┼────────┼──────────┼────┤
│一  │遠東商業銀行    │0000000000000000    │        │
│    │                │                    │        │
├──┼────────┼──────────┼────┤
│二  │臺灣企銀        │0000000000000000    │已逾期  │
├──┼────────┼──────────┼────┤
│三  │萬泰商業銀行    │0000000000000000    │已逾期  │
│    │                │                    │        │
├──┼────────┼──────────┼────┤
│四  │聯邦商業銀行    │0000000000000000    │已逾期  │
├──┼────────┼──────────┼────┤
│五  │玉山商業銀行    │0000000000000000    │已逾期  │
├──┼────────┼──────────┼────┤
│六  │台新商業銀行    │0000000000000000    │已逾期  │
├──┼────────┼──────────┼────┤
│七  │中國信託商業銀行│0000000000000000    │        │
└──┴────────┴──────────┴────┘
附表二：
┌──┬────┬─────┬───┬─────┬────┐
│編號│時間    │地點及商家│信用卡│  金  額  │既未遂  │
│    │        │          │      │（新臺幣）│        │
├──┼────┼─────┼───┼─────┼────┤
│一  │100年2月│基隆市安樂│遠東國│2,313元   │既遂    │
│    │15日下午│區○○○街│際商業│          │        │
│    │2時35分 │15號B1（東│銀行（│          │        │
│    │        │帝士賣場）│附表一│          │        │
│    │        │          │編號一│          │        │
│    │        │          │）    │          │        │
├──┼────┼─────┼───┼─────┼────┤
│二  │100年2月│同上      │同上  │59,000元  │未遂    │
│    │15日下午│          │      │          │        │
│    │3時4分許│          │      │          │        │
├──┼────┼─────┼───┼─────┼────┤
│三  │100年2月│臺北市南港│臺灣企│79,000元  │未遂    │
│    │15日下午│區○○街32│銀（附│          │        │
│    │5時30分 │號（群鎰機│表一編│          │        │
│    │許      │車行）    │號二）│          │        │
└──┴────┴─────┴───┴─────┴────┘
附表三：
┌──┬───────┬──────────┬──────┐
│編號│犯罪事實      │所犯法條(刑法)及罪名│宣告刑      │
├──┼───────┼──────────┼──────┤
│一  │事實欄二(一)    │第320條第1項之竊盜罪│有期徒刑月│
├──┼───────┼──────────┼──────┤
│二  │事實欄二(二)    │第321 條第1 項第1 款│有期徒刑捌月│
│    │              │之侵入住宅竊盜罪    │            │
├──┼───────┼──────────┼──────┤
│三  │事實欄二(三)    │第339 條第1 項之詐欺│有期徒刑陸月│
│    │              │取財罪              │            │
├──┼───────┼──────────┼──────┤
│四  │事實欄二(四)    │第216、210條行使偽造│有期徒刑陸月│
│    │              │私文書罪            │            │
├──┼───────┼──────────┼──────┤
│五  │事實欄二(五)    │第339 條第3 項、第1 │有期徒刑肆月│
│    │              │項之詐欺取財末遂罪  │            │
└──┴───────┴──────────┴──────┘